臺灣新北地方法院刑事判決　　　　　 110年度審易字第1823號
公　訴　人　臺灣新北地方檢察署檢察官
被　　　告　王維勝




上列被告因竊盜案件，經檢察官提起公訴（110 年度偵字第2350
3 號），被告於準備程序中就被訴事實為有罪之陳述，經本院裁
定改以簡式審判程序審理，判決如下：
    主  文
王維勝犯踰越門窗、侵入住宅、攜帶兇器竊盜未遂罪，處有期徒
刑參月，如易科罰金，以新臺幣壹仟元折算壹日。
    事實及理由
一、王維勝於民國109 年11月28日18時10分許，見張家禎位在新
    北市○○區○○路000 巷00弄00號2 樓住宅之儲藏室窗戶未
    關，竟意圖為自己不法之所有，基於竊盜之犯意，自外牆攀
    爬窗戶侵入住宅內，並著手搜尋住宅內財物，復王維勝無法
    開啟住宅內部分房門，遂持放在住宅內客觀上可供兇器使用
    之菜刀1 把，砍壞木製房門之門板試圖開啟。嗣張家禎聞聲
    查看，撞見上情，王維勝旋自上開窗戶逃逸而竊盜未遂。
二、證據：
  ㈠被告王維勝於警詢、偵查、本院準備程序及審理時之自白。
  ㈡證人即告訴人張家禎於警詢及偵查時之指證 
  ㈢110 年3 月11日警員職務報告1 紙、悠遊卡股份有限公司11
    0 年2 月17日悠遊字第1100000544號函暨所附之悠遊卡使用
    紀錄1 份、監視器畫面檔案暨截圖共10張、警方追查被告行
    蹤時所調閱之監視器畫面檔案暨截圖4 張、上開住宅內外照
    片5 張、被告所持用之菜刀照片2 張、上開住宅內遭被告破
    壞之房間木門門板照片1 張。
三、論罪科刑：
  ㈠按刑法第321 條第1 項第2 款規定，於108 年5 月29日公布
    修正，並自同年月31日生效，原條文之「門扇」修正為「門
    窗」。次按刑法第321 條第1 項第2 款所謂「毀」係指「毀
    損」，所謂「越」則指「踰越」或「超越」，祇要踰越或超
    越門扇、牆垣或安全設備之行為，使該門扇、牆垣或安全設
    備喪失防閑作用，即該當於前揭規定之要件。惟如係從門走
    入或開鎖啟門入室，均不得謂為踰越門扇（最高法院77年度
    台上字第1130號判決意旨參照）。次按刑法第321 條第1 項
    第3 款之攜帶兇器竊盜罪，係以行為人攜帶兇器竊盜為其加
    重條件，此所謂兇器，其種類並無限制，凡客觀上足以對人
    之生命、身體、安全構成威脅，具有危險性之兇器均屬之，
    且祇須於行竊時攜帶此種具有危險性之兇器為已足，並不以
    攜帶之初即有行兇之意圖為必要（最高法院79年度台上字第
    5253號判決意旨參照）。查被告以攀爬窗戶方式侵入告訴人
    之住宅內，並持該住宅內之菜刀1 把破壞房間木門之門板，
    該菜刀1 把，係金屬物品，且足以破壞房間木門之門板，質
    地顯甚為堅硬，客觀上足以危害他人生命、身體之安全，應
    屬兇器無疑，是被告上開方式行竊，應該當踰越門窗、侵入
    住宅、攜帶兇器之加重竊盜犯行。
  ㈡按刑法第321 條第1 項所列各款為竊盜之加重條件，如犯竊
    盜罪兼具數款加重情形時，因竊盜行為祇有一個，仍祇成立
    一罪，不能認為法律競合或犯罪競合，但判決主文應將各種
    加重情形順序揭明，理由並應引用各款，俾相適應（最高法
    院69年台上字第3945號判例意旨參照）。是核被告所為，係
    犯刑法第321 條第2 項、第1 項第1 款、第2 款、第3 款之
    踰越門窗、侵入住宅、攜帶兇器竊盜未遂罪。又被告雖已著
    手於犯罪行為之實行，惟未至竊得財物之結果，為未遂犯，
    應依刑法第25條第2 項之規定減輕其刑。
  ㈢至公訴意旨認被告亦涉犯刑法第306 條第1 項之無故侵入住
    宅罪及同法第354 條毀損罪。然查：刑法第321 條第1 項第
    1 款侵入住宅竊盜罪，係刑法第306 條無故侵入住宅竊盜罪
    與普通竊盜罪之結合犯；又同法第321 條第1 項第2 款之毀
    越門扇竊盜罪，關於「毀越」指毀損與踰越而言，其中毀損
    門扇竊盜罪，乃同法第354 條毀損罪與普通竊盜罪之結合犯
    。上開無故侵入住宅、毀損門扇，均係犯普通竊盜罪之加重
    情形，已結合於所犯加重竊盜之罪質中，自不能於論以加重
    竊盜罪外，更行論以無故侵入住宅罪或毀損罪（最高法院92
    年度台非字第6 號判決意旨參照）。是本件被告之侵入住宅
    部分與毀損罪既已結合於所犯加重竊盜之罪質中，自不能於
    論以加重竊盜罪外，更行論以無故侵入住宅罪與毀損罪，是
    公訴意旨認被告所為，所涉犯無故侵入住宅罪、毀損罪與加
    重竊盜罪係一行為觸犯數罪名，為想像競合犯，應從一重之
    侵入住宅竊盜罪論處，容有誤會，併此敘明。
  ㈣爰審酌被告前有多次竊盜前科犯行，素行非佳，其不思以正
    當途徑賺取財物，再為本案竊盜犯行，顯然欠缺尊重他人財
    產權之觀念，惟犯後已坦承犯行，態度尚可，兼衡其個人戶
    籍資料查詢結果註記小學畢業之教育程度、於警詢中自陳貧
    寒之家庭經濟狀況、素行、於警詢中自陳因為沒錢吃飯之犯
    罪之動機、尚未竊得財物而未遂，迄未與告訴人達成和解或
    取得諒解等一切情狀，量處如主文所示之刑，並諭知易科罰
    金之折算標準。
四、至被告用以行竊之菜刀1 把，雖為犯罪所用之物，惟並未扣
    案，既非被告所有，亦非違禁物或須義務沒收之物，自不予
    宣告沒收，併予敘明。
據上論斷，應依刑事訴訟法第273 條之1 第1 項、第299 條第1
項前段，判決如主文。
本案經檢察官鄭宇偵查起訴，由檢察官宋有容到庭執行職務。
中    華    民    國   110    年   12     月    6    日
                  刑事第二十三庭  法  官  龔書安
上列正本證明與原本無異。
如不服本判決，應於判決送達後20日內敘明上訴理由，向本院提
出上訴狀（應附繕本），上訴於臺灣高等法院。其未敘述上訴理
由者，應於上訴期間屆滿後20日內向本院補提理由書「切勿逕送
上級法院」。
                                  書記官  石秉弘
中    華    民    國   110    年    12    月    6     日                                  
附錄本案論罪科刑法條全文：
中華民國刑法第321 條
犯前條第1 項、第2 項之罪而有下列情形之一者，處6 月以上5
年以下有期徒刑，得併科50萬元以下罰金：
一、侵入住宅或有人居住之建築物、船艦或隱匿其內而犯之。
二、毀越門窗、牆垣或其他安全設備而犯之。
三、攜帶兇器而犯之。
四、結夥三人以上而犯之。
五、乘火災、水災或其他災害之際而犯之。
六、在車站、港埠、航空站或其他供水、陸、空公眾運輸之舟、
    車、航空機內而犯之。
前項之未遂犯罰之。